【裁判字號】    95,上易,533
【裁判日期】    950509
【裁判案由】    傷害等
【裁判全文】
臺灣高等法院刑事判決
上  訴  人
即  被  告  甲○○
上列上訴人因傷害等案件，不服臺灣板橋地方法院94年度易字第
1117號，中華民國95年1月18日第一審判決（起訴案號：臺灣板
橋地方法院檢察署94年度偵字第8562號），提起上訴，本院判決
如下：
    主  文
上訴駁回。
甲○○緩刑肆年。
    事  實
一、甲○○於民國（下同）94年2 月26日上午9 時許，駕駛車牌
    號碼V3-8295號自小客車，欲駛進臺北縣三峽鎮○○路210號
    三峽臨時市場，適有乙○○所駕駛車牌號碼W6-3002號之自
    小客車搭載其妻林子凌自市場內駛出，兩車於市場入口處交
    會時，因道路狹窄，致兩車均無法通行，二車杵在該處約二
    分鐘，甲○○駕駛V3 -8295號自小客車讓了一點點，乙○○
    才駕駛W6-3002號之自小客車慢慢開出市場，但並不能夠完
    全將車開出來，甲○○旋搖下車窗說：「不然你要怎麼樣」
    ，乙○○回答略以：「這裡是單行道，你看不懂字嗎？」，
    甲○○聞言後就說：「你的口氣很差」。因當時兩車會車很
    近，甲○○也沒有辦法開車門下車，就將車再往前開了一點
    ，並開車門下車後，用手敲乙○○所駕駛之車之車門，然乙
    ○○未理會，將車開走，駛至臺北縣三峽鎮○○路235號旁
    巷口紅綠燈處等紅燈之際，甲○○竟基於傷害之犯意，自後
    駕駛其車追趕，且直接倒車到上開路口堵住乙○○車子，甲
    ○○下車後打開乙○○之車門，用右手接續毆打乙○○頭部
    三下，致乙○○受有左臉部擦傷約1ｘ0.2公分、頭部外傷及
    頭皮血腫約1ｘ1公分之傷害。乙○○被打後，就罵甲○○為
    什麼要打伊，甲○○回以因乙○○在罵伊，甲○○再用左手
    頂住乙○○的車門，不讓乙○○關車門，且甲○○想用腳踹
    乙○○，當時乙○○就拿其車上之方向盤鎖要自衛，甲○○
    才將手抽離開車門，乙○○始能順利關車門，而要將車開離
    現場之際，甲○○另起毀損之犯意，用腳踹乙○○所駕駛之
    車左後車門，乙○○將車駛到下個紅綠燈口（即臺北縣三峽
    鎮○○路與民生路交會之紅綠燈口），停等紅燈之際，甲○
    ○又駕駛其車自後追趕，因甲○○之車速比較快，將車堵在
    乙○○之車前，乙○○等前面的車子離開後，欲從旁邊離開
    ，當其車子要開走的時候，甲○○再承前毀損之犯意，又下
    車踹乙○○之車的左後車門，乙○○不理而繼續開車前進，
    到下個紅綠燈口時（即臺北縣三峽鎮大橋右前方約30公尺處
    ），停等紅燈之際，又被很多車子堵住，甲○○又駕駛其車
    從後面追趕過來並下車，接續再以腳踹乙○○所駕駛之車後
    行李廂蓋兩次，致乙○○之車之左後車門板與後行李箱蓋凹
    陷，足以生損害於乙○○。乙○○與其妻在驚懼之下，從旁
    邊的小路跑到臺北縣政府警察局三峽分局報案，並向警方提
    供甲○○所駕駛車輛之車號，警方始循線查悉上情。
二、案經乙○○告訴由臺北縣政府警察局三峽分局報告臺灣板橋
    地方法院檢察署檢察官偵查起訴。
    理  由
一、上訴人即被告甲○○於原審，雖坦承於94年2月26日上午9時
    許，駕駛車牌號碼為V3 -8295號自小客車，欲駛進臺北縣三
    峽鎮○○路210號三峽臨時市場，適有告訴人乙○○所駕駛
    車牌號碼W6 -3002號之自小客車搭載其妻林子凌自市場內駛
    出，兩車於市場入口處交會，因會車而與告訴人發生言語上
    衝突；其並曾開車去找告訴人，並推告訴人，且以腳踹告訴
    人所駕駛之自小客車之左後車門板及後行李箱等情，惟矢口
    否認有何傷害及毀損之犯行，辯稱：「上開三峽臨時市場之
    入口係屬於雙向道，也就是車子可以出來也可以進去，並非
    如告訴人所言該處係單向道，僅能出不能進，再告訴人因先
    開車攔住我的車，對我罵三字經，口氣不好，我才開車去找
    告訴人，又告訴人在其車內要拿方向盤鎖打我，我為了避免
    被打才推告訴人，這是屬於正當防衛，可以阻卻違法；另因
    告訴人先開車前進又倒車撞我，為了避免被撞，我才踹告訴
    人之車之左後車門板與後行李箱蓋，此亦應屬正當防衛。」
    云云。其於本院審理時則直承前述犯行。
二、而告訴人乙○○在警詢、偵訊、原審及本院對前揭事實指訴
    明確（見偵字第8562號卷第12至13頁、第26至27頁、原審95
    年1月4日審判筆錄、本院卷第18頁正反面）。且據證人即案
    發當日與告訴人同車而目睹上開經過之告訴人之妻林子凌在
    偵查中結證屬實（見偵字第8562號卷第29至30頁），參以告
    訴人因被告之前開傷害行為，致其受有左臉部擦傷約1ｘ0.2
    公分、頭部外傷及頭皮血腫約1ｘ1公分之傷害等情，有告訴
    人在遭被告傷害後之當日至財團法人恩主公醫院（以下簡稱
    恩主公醫院）就診，恩主公醫院所出具之卷附診斷證明書一
    紙附卷可稽（見偵字第8562號卷第17頁）。又告訴人所駕駛
    之自小客車，因遭受被告以腳踹該車之左後車門板與後行李
    箱，致告訴人之上開自小客車左後車門板與後行李箱蓋凹陷
    ，足以生損害於告訴人等情，亦有告訴人於車輛遭被告損壞
    後之當日向警方報案後，警方所拍攝之車損狀況照片六幀附
    卷足佐（見偵字第8562號卷21至第23頁）。足認被告確於上
    開時地傷害告訴人與損壞告訴人車輛之左後車門板與後行李
    箱蓋，本件事證明確，被告犯行洵堪認定。
三、核被告所為，係犯刑法第277條第1項之傷害人罪及同法第35
    4條之毀損罪。被告動手毆打告訴人之頭部三下，以及先後
    以腳踹告訴人車輛之左後車門板與後行李箱蓋，時間、空間
    各完全緊密相接，顯皆屬單一之犯意決定，均係一行為之接
    續進行，僅各成立傷害、毀損之一罪（即二罪均非連續犯而
    係接續犯）。再被告所犯上開傷害與毀損罪二罪間，犯意各
    別，罪名亦異，應予分論併罰。
四、原審審酌告訴人與被告素無怨隙，被告僅因會車之糾紛，即
    開車追趕並毆打告訴人，致告訴人頭部受傷，且毀損告訴人
    之車輛，造成告訴人與其妻受有極大之驚懼，被告惡性非輕
    ，犯後態度不佳等一切情狀，適用刑法第277條第1項、第35
    4條、第51條第5款，罰金罰鍰提高標準條例第1條前段，判
    決被告關於傷害部分有期徒刑7月，毀損部分有期徒刑3月，
    而後定應執行刑為有期徒刑9月，經核並無不合。
五、被告提起上訴，指摘原判決不當，核無理由，應予駁回。
六、顧念被告未有前科，此有本院被告全國前案紀錄表附卷可稽
    （參見本院卷第12頁），且被告業與告訴人乙○○和解，賠
    償乙○○新臺幣8萬元，此有和解書一件在卷可稽（參見本
    院卷第19頁），乙○○於本院調查時亦表示願原諒被告，被
    告經此起訴審判後，當能知所警惕，信無再犯之虞，本院認
    所宣告之刑以暫不執行為適當，爰併諭知緩刑四年，以策自
    新。
據上論斷，應依刑事訴訟法第368條，刑法第74條第1款，判決如
主文。
本案經檢察官張秋雲到庭執行職務。
中    華    民    國    95   年     5    月    9      日
                  刑事第十一庭
                          審判長法  官  張連財
                                法  官  楊照男
                                法  官  林明俊
以上正本證明與原本無異。
不得上訴。
                                書記官  吳素雲
中    華    民    國    95    年    5     月    15    日
附錄：
刑法第277條第1項：
傷害人之身體或健康者，處三年以下有期徒刑、拘役或一千元以
下罰金。
刑法第354條：
毀棄、損壞前二條以外之他人之物或致令不堪用，足以生損害於
公眾或他人者，處二年以下有期徒刑、拘役或五百元以下罰金。


司法院資訊處製作；財團法人民間司法改革基金會備份。
